---
title: "ME315A_Lista3"
author: "Luiz Fernando Celin"
format: pdf
editor: visual
---
# Lista 3

## SETUP
```{r setup}
library(DBI)
library(RSQLite)

# Conecta/Cria o arquivo
con <- dbConnect(RSQLite::SQLite(), "me315.sqlite")
```

## QUESTÃO 1
```{sql connection=con}
SELECT DISTINCT STATE, FEE FROM PRESERVE
```

## QUESTÃO 2
```{sql connection=con}
SELECT DISTINCT DNO FROM EMPLOYEE

```

## QUESTÃO 3
#### PRIMEIRA QUERY
```{sql connection=con}
SELECT DNO, SALARY FROM EMPLOYEE
```
Nesta primeira Query puxo os valores DNO e Salary independente se forem repetidos ou não. 

#### SEGUNTA QUERY
```{sql connection=con}
SELECT DISTINCT DNO, SALARY FROM EMPLOYEE
```
Nesta segunda Query puxamos os valores distintos. Contudo, como não à valores repetidos o banco parece o mesmo.

#### TERCEIRA QUERY
```{sql connection=con}
SELECT DISTINCT DNO, SALARY FROM EMPLOYEE
ORDER BY DNO, SALARY
```
Na terceira, puxamos DNO e Salary em ordem de DNO, somente valores distintos.

## QUESTÃO 4
```{sql connection=con}
SELECT * FROM PRESERVE
WHERE STATE = "MT" AND ACRES < 1000
```

## QUESTÃO 5
```{sql connection=con}
SELECT * FROM PRESERVE
WHERE ACRES <= 15000 AND ACRES >= 1200
```

## QUESTÃO 6
```{sql connection=con}
SELECT * FROM PRESERVE
WHERE FEE = 0 AND ACRES >= 10000 AND STATE = "MT"
```

## QUESTÃO 7
```{sql connection=con}
SELECT * FROM PRESERVE
WHERE STATE = "MT" OR STATE = "MA"
```

## QUESTÃO 8
```{sql connection=con}
SELECT * FROM PRESERVE
WHERE STATE = "MT" OR ACRES < 1000
```

## QUESTÃO 9
```{sql connection=con}
SELECT PNO, PNAME FROM PRESERVE
WHERE FEE != 0
```

## QUESTÃO 10
```{sql connection=con}
SELECT PNO, PNAME FROM PRESERVE
WHERE FEE != 3 AND FEE != 10
```

## QUESTÃO 11
```{sql connection=con}
SELECT * FROM PRESERVE
WHERE (STATE = "AZ" AND FEE = 0) OR ACRES < 100
```

## QUESTÃO 12
```{sql connection=con}
SELECT * FROM PRESERVE
WHERE (ACRES < 1000 AND FEE = 0) OR STATE = "AZ"
```

## QUESTÃO 13
```{sql connection=con}
SELECT * FROM PRESERVE
WHERE (STATE = "MT" AND ACRES > 1000) OR FEE < 0
```

## QUESTÃO 14
```{sql connection=con}
SELECT * FROM PRESERVE
WHERE NOT (STATE = "MT" AND FEE = 0)
```

## QUESTÃO 15
#### Situação 1
```{sql connection=con}
SELECT * FROM PRESERVE
WHERE STATE = 'MA' AND (ACRES > 1000 OR FEE = 0.0)
```

#### Situação 2
```{sql connection=con}
SELECT * FROM PRESERVE
WHERE (STATE = 'MA' AND ACRES > 1000) OR (STATE = 'MA' AND FEE = 0.0)
```
#### Resposta
Sim, ambos são iguais. Pensando em teoria dos conjuntos a interseção da união de 2 conjuntos é a União da interseção. 
$$A \cap (B \cup C) = (A \cap B) \cup (A \cap C)$$
## QUESTÃO 16
#### Situação 1
```{sql connection=con}
SELECT * FROM PRESERVE
WHERE STATE = 'MA' OR (ACRES > 1000 AND FEE = 0.0)
```

#### Situação 2
```{sql connection=con}
SELECT * FROM PRESERVE
WHERE (STATE = 'MA' OR ACRES > 1000) AND (STATE = 'MA' OR FEE = 0.0)
```

#### Resposta
Assim como na pergunta anterior, sim são logicamentes equivalentes.
$$A \cup (B \cap C) = (A \cup B)\cap(A \cup C)$$

## QUESTÃO 17
#### Situação 1
```{sql connection=con}
SELECT * FROM PRESERVE
WHERE NOT (ACRES < 50 AND STATE = 'MA')
```

#### Situação 2
```{sql connection=con}
SELECT * FROM PRESERVE
WHERE NOT ACRES < 50 AND NOT STATE = 'MA'
```

#### Situação 3
```{sql connection=con}
SELECT * FROM PRESERVE
WHERE ACRES >= 50 OR STATE <> 'MA'
```

#### Resposta
Neste caso, a situação 1 é equivalente à situação 3 por conta da Lei de Morgan. Mas, diferem da situação 2.
$$(A \cap B)^c = A^c \cup B^c$$
Sendo a correção para a situação 2:
```{sql connection=con}
SELECT * FROM PRESERVE
WHERE NOT ACRES < 50 OR NOT STATE = 'MA'
```

## QUESTÃO 18
#### Situação 1
```{sql connection=con}
SELECT * FROM PRESERVE
WHERE NOT (ACRES < 50 OR STATE = 'MA')
```

#### Situação 2
```{sql connection=con}
SELECT * FROM PRESERVE
WHERE NOT ACRES < 50 OR NOT STATE = 'MA'
```

#### Situação 3
```{sql connection=con}
SELECT * FROM PRESERVE
WHERE NOT ACRES < 50 AND NOT STATE = 'MA'
```

#### Resposta
Aqui temos o mesmo problema que a questão anterior.
$$(A \cup B)^c = A^c \cap B^c$$
Sendo a correção para a situação 2:
```{sql connection=con}
SELECT * FROM PRESERVE
WHERE NOT ACRES < 50 AND NOT STATE = 'MA'
```
```{r}
Sys.setenv(TZ = "America/Sao_Paulo")
Sys.time()

```

